【裁判字號】    99,刑智上訴,7
【裁判日期】    990422
【裁判案由】    違反著作權法
【裁判全文】
智慧財產法院刑事判決
                                   99年度刑智上訴字第7號
上  訴  人  甲○○
即  被  告
選任辯護人  盧國勳律師
            歐德芳律師
上列上訴人因違反著作權法案件，不服臺灣板橋地方法院中華民
國98年11月27日98年度訴字第1530號第一審判決（起訴案號：臺
灣板橋地方法院檢察署97年度偵字第14326 號），提起上訴，本
院判決如下：
    主  文
上訴駁回。
    事  實
一、甲○○前於民國92年間，因妨害風化案件，經臺灣板橋地方
    法院判處有期徒刑3 月確定，並於同年7 月30日易科罰金執
    行完畢，仍不知悛悔，於96年4 月間起至97年5 月2 日止，
    在臺北縣永和市○○街3 巷1 號內經營駿勝科技企業有限公
    司（下稱駿勝公司），明知佳昇數位科技有限公司（下稱佳
    昇公司）就日劇「貧窮貴公子」及「父女變變變（又名父女
    七日變）」之視聽著作享有專屬授權之著作財產權，及其所
    持有「貧窮貴公子」及「父女變變變」日劇光碟均屬侵害佳
    昇公司著作財產權之光碟重製物（下稱系爭盜版光碟），竟
    基於散布侵害著作財產權光碟重製物之單一犯意，先各以每
    套新臺幣（下同）100 元及250 元之價格販入盜版光碟「貧
    窮貴公子」（乙套4 片）及「父女變變變」（乙套3 片）各
    100 套，再各以每套180 元及280 元之價格出售散布予「大
    洋多媒體專賣店」（設於臺北縣永和市○○路56號，負責人
    ：許子桓）、「勝峰多媒體專賣店」（設於臺北縣永和市○
    ○路170 號，現場負責人：鄭家豪，其係受僱於許子桓），
    及「永勝多媒體專賣店」（設於臺北縣板橋市○○○路90號
    ，負責人：魏士豪）」（許子桓、魏士豪、鄭家豪被訴違反
    著作權法部分，業經臺灣板橋地方法院於98年5 月27日，以
    98年度簡字第4055號各判處有期徒刑8 月，緩刑4 年確定）
    。嗣於97年4 月24日，經佳昇公司法務人員陳正剛、郭玉鳳
    （起訴書、原判決漏載郭玉鳳）喬裝買客分別前往大洋多媒
    體專賣店、勝峰多媒體專賣店，而購得「貧窮貴公子」乙套
    4 片、「父女變變變」乙套3 片之盜版光碟送警扣案處理（
    即如附表一編號17，及編號18所示其中乙套3 片）。再經警
    於同年5 月2 日17時55分許、18時許持搜索票，前往永勝多
    媒體專賣店及駿勝公司內搜索，而在永勝多媒體專賣店內扣
    得「父女變變變」之盜版光碟2 套6 片（即如附表編號18所
    示其中2 套6 片），並在駿勝公司內扣得附表一編號1 至16
    、19、20所示之光碟、空白光碟片646 片、電腦主機3 台（
    含燒錄機5 台）、房屋租賃契約書2 份、影片目錄表9 張、
    門市資料1 張、客戶資料卡10張、韓劇片單1 張、出貨估價
    單1 包、應收帳款統計表9 張、重製片129 片。
二、案經臺北縣政府警察局中和分局報請臺灣板橋地方法院檢察
    署檢察官偵查起訴。
    理  由
一、有關證據之證據能力部分：
  (一)查檢察官、被告對於本案認定被告犯罪事實所憑之供述證據
    （下稱相關供述證據）之證據能力，除第(二)項外，均表示無
    意見（本院卷第47至52、55頁之準備程序筆錄、第94至100
    頁之審判筆錄。本案卷宗冊數如附表二所示），依刑事訴訟
    法第159 條之5 第2 項規定，視為檢察官、被告已同意本案
    除第(二)項外之相關供述證據均可作為證據。經斟酌本案卷內
    除第(二)項外之相關供述證據，其任意性並無欠缺，亦非違法
    取得，且無證明力明顯過低之情形，且經原審及本院於審判
    期日依法進行證據之調查、辯論，被告於訴訟上之程序權，
    已受保障，故均得採為證據。
  (二)被告爭執下列證據之證據能力：
    被告主張證人王靖良、許子桓、魏士豪、鄭家豪、丁健倉、
    蔡振明、方吉田於警詢及偵查中之陳述，為被告以外之人在
    審判外之陳述，屬傳聞證據，且未經交互詰問，不具證據能
    力云云。
    1.證人王靖良於原審結證稱：老闆（即被告）要伊送大陸劇
      、韓劇等光碟予大洋、勝峰、永騰、永勝等店家，並無日
      劇等語（見原審卷第1 冊第70至72頁），核與其於97年5
      月3 日警詢時陳述（見偵查卷第24至25頁）、同年月3 、
      19日偵查時陳述（見偵查卷第192 、209 頁）相符，就此
      部分自無探究有無刑事訴訟法第159 條之1 第2 項、第15
      9 條之2 之必要。至王靖良於同年5 月3 日、8 月25日經
      具結後向檢察官所為有關喜色公司之陳述（見偵查卷第19
      2 、316 至317 頁），固為審判外之陳述，惟被告及辯護
      人並未釋明有何「顯有不可信之情況」之理由，且王靖良
      於同年5 月2 日23時8 分至15分即向警方表示拒絕夜間詢
      問，至翌日14時10分始接受詢問，復經警移送至臺灣板橋
      地方法院檢察署，由檢察官訊問，在場者尚有魏士豪、許
      子桓；復於同年8 月25日上午（日間）接受檢察官訊問，
      於同步錄音之情形下出於自由意志而為陳述，在場者尚有
      被告及其辯護人盧國勳律師、許子桓、蔡振明、許子桓、
      魏士豪、方吉田、鄭家豪（見偵查卷第18至26、188 、19
      1 至192 、311 至317 頁），綜合訊問時之外部情況為形
      式上觀察或調查，並未發現其證言有何不可憑信之情形，
      應認具證據能力。
    2.證人許子桓於原審結證稱：日劇「父女七日變」、「貧窮
      貴公子」，皆向喜色公司購買等語（見原審卷第1 冊第73
      頁），核與其於97年5 月3 日警詢時陳述（見偵查卷第48
      至49頁）、同年月19日、8 月25日偵查時陳述（見偵查卷
      第210 、314 至315 頁）相符，就此部分自無探究有無刑
      事訴訟法第159 條之1 第2 項、第159 條之2 之必要。
    3.證人魏士豪於原審結證稱：日劇「父女七日變」係向喜色
      公司購買等語（見原審卷第1 冊第79頁反面），核與其於
      97年5 月3 日警詢時陳述（見偵查卷第80至81頁）、同年
      月19日、8 月25日偵查時陳述（見偵查卷第210 、315 頁
      ）相符，就此部分自無探究有無刑事訴訟法第159 條之1
      第2 項、第159 條之2 之必要。
    4.證人鄭家豪於97年8 月5 日具結後向檢察官所為有關喜色
      公司之陳述（見偵查卷第316 頁），固為審判外之陳述，
      惟被告及辯護人並未釋明有何「顯有不可信之情況」之理
      由，且鄭家豪係於當日上午（日間）接受檢察官訊問，於
      同步錄音之情形下出於自由意志而為陳述，在場者尚有被
      告及其辯護人盧國勳律師、許子桓、蔡振明、許子桓、魏
      士豪、方吉田、王靖良（見偵查卷第311 至316 頁），綜
      合訊問時之外部情況為形式上觀察或調查，並未發現其證
      言有何不可憑信之情形，應認具證據能力。
    5.證人丁健倉於警詢、偵查、原審審理時所為之陳述，僅在
      說明伊是否知悉被告所販賣之光碟是否為盜版品，並非作
      為本院判斷被告是否犯罪之依據，即無須考量其證據能力
      之有無。
    6.證人蔡振明於原審證述關於本案搜索扣押之經過（見原審
      卷第1 冊第86頁），核與其於97年8 月25日偵查時陳述（
      見偵查卷第313 至314 頁）相符，就此部分自無探究有無
      刑事訴訟法第159 條之1 第2 項之必要。
    7.證人方吉田於97年8 月25日具結後向檢察官所為有關本案
      搜索扣押之經過（見偵查卷第316 頁），固為審判外之陳
      述，惟被告及辯護人僅稱：未經交互詰問云云（見本院卷
      第100 頁），並未釋明有何「顯有不可信之情況」之理由
      ，且方吉田係於是日上午（日間）接受檢察官訊問，於同
      步錄音之情形下出於自由意志而為陳述，在場者尚有被告
      及其辯護人盧國勳律師、許子桓、蔡振明、許子桓、魏士
      豪、方吉田（見偵查卷第311 至316 頁），綜合訊問時之
      外部情況為形式上觀察或調查，並未發現其證言有何不可
      憑信之情形，應認具證據能力。
  (三)另被告抗辯其於警詢所製作之筆錄係疲勞訊問云云。惟被告
    於97年5 月2 日22時55分至23時3 分15分即向警方表示拒絕
    夜間詢問，至翌日12時25分始接受詢問，至13時50分結束，
    再經警移送至臺灣板橋地方法院檢察署（見偵查卷第8 至17
    、188 頁），而被告於偵查、原審及本院審理時均未爭執其
    於警詢時陳述之證據能力、任意性及真實性（見原審卷第1
    冊第109 頁，本院卷第52、100 頁），故無刑事訴訟法第15
    6 條第1 項所定被告自白出於不正方法之情事，自得作為證
    據。
二、訊據被告於本院審理時固坦承下列事實不諱：(一)佳昇公司就
    「貧窮貴公子」及「父女變變變（又名父女七日變）」日劇
    享有專屬授權之著作財產權。(二)扣案附表一編號17、18所示
    之日劇光碟，均屬侵害佳昇公司著作財產權之非法盜版重製
    物。(三)佳昇公司法務人員陳正剛於97年4 月24日於大洋多媒
    體專賣店、勝峰多媒體專賣店，購得盜版光碟「貧窮貴公子
    」乙套4 片、「父女變變變」乙套3 片。(四)警方於97年5 月
    2 日於永勝多媒體專賣店及駿勝公司內搜索，並扣得如事實
    欄第一項所示之物（見本院卷第52至53頁）。惟矢口否認有
    何違反著作權法之犯行，辯稱：被告所經營之駿勝公司先向
    喜色公司購入韓劇後，再轉賣予大洋多媒體專賣店、勝峰多
    媒體專賣店、永勝多媒體專賣店等，至「貧窮貴公子」及「
    父女變變變」光碟係屬日劇，與駿勝公司無關，伊並無販賣
    、散布之犯罪行為，依證人許子桓與魏士豪之證述，可證扣
    案光碟並非被告所販賣，且喜見公司確屬存在云云。
三、惟查：
  (一)被告、許子桓、魏士豪分別擔任駿勝公司、大洋多媒體專賣
    店、勝峰多媒體專賣店、永勝多媒體專賣店之負責人；王靖
    良受僱於被告，鄭家豪受僱於許子桓，為勝峰多媒體專賣店
    之現場負責人；佳昇公司法務人員陳正剛、郭玉鳳於97年4
    月24日在大洋多媒體專賣店、勝峰多媒體專賣店，購得盜版
    光碟「貧窮貴公子」乙套4 片、「父女變變變」乙套3 片；
    警方於97年5 月2 日在永勝多媒體專賣店及駿勝公司內搜索
    ，並扣得如事實欄第一項所示之物，此為被告坦承不諱，核
    與告訴代理人郭玉鳳、陳正剛（即佳昇公司法務人員）指訴
    （見偵查卷第124 至126 、130 至134 頁）、及蔡振明（即
    偵查員）於原審審理時（見原審卷第1 冊第82至83頁）、方
    吉田（即偵查員）於偵查中證述（見偵查卷第316 頁）之情
    節相符，復有搜索票、搜索扣押筆錄、扣押物品目錄表、搜
    索現場照片附卷（見偵查卷第27至41、52至71、82至92頁）
    及附表一編號17、18所示之盜版光碟扣案可稽。
  (二)佳昇公司就日劇「貧窮貴公子」及「父女變變變（又名父女
    七日變）」之視聽著作享有專屬授權之著作財產權，此有授
    權證明書、影視節目授權契約、TBS 授權書（上有公證人章
    ）、日本公證書、原產地證明（經臺北駐日經濟文化代表處
    公證）附卷可稽（見偵查卷第142 至167 頁），核與告訴代
    理人郭玉鳳、陳正剛指訴明確（見偵查卷第124 至126 、13
    0 至134 頁），復為被告所不爭執。
  (三)扣案附表一編號17、18所示之物，包含告訴代理人陳正剛、
    郭玉鳳於97年4 月24日在大洋多媒體專賣店、勝峰多媒體專
    賣店所購得、送警查扣之「貧窮貴公子」光碟乙套4 片、「
    父女變變變」光碟乙套3 片，及警方於97年5 月2 日在永勝
    多媒體專賣店扣得「父女變變變」光碟2 套6 片，均無IFPI
    及模具碼認證字樣，應係工廠壓片製造，且刻意將模具碼及
    刻板碼塗去銷燬，均屬侵害佳昇公司著作財產權之盜版光碟
    ，此經原審當庭勘驗屬實（見原審卷第1 冊第106 頁反面至
    108 頁）。
  (四)被告販賣系爭盜版光碟予大洋多媒體專賣店、勝峰多媒體專
    賣店、永勝多媒體專賣店之犯行，業據被告於97年5 月3 日
    警詢、偵查中坦承不諱（見偵查卷第15至16、194 至195 頁
    ），核與告訴代理人郭玉鳳、陳正剛陳稱於97年4 月24日在
    大洋多媒體專賣店、勝峰多媒體專賣店購得「貧窮貴公子」
    光碟乙套4 片、「父女變變變」光碟乙套3 片等情相符（見
    偵查卷第125 、133 頁），復有附表一編號17、18所示之系
    爭盜版光碟扣案可稽，堪認被告前開自白與事實相符，足以
    採信。
  (五)被告固於97年8 月25日偵查時起，至原審及本院審理時，均
    辯稱駿勝公司所出貨者均係大陸劇及韓劇，至日劇則由喜色
    公司出貨，與駿勝公司無關云云（偵查部分見偵查卷第313
    頁），證人許子桓、魏士豪於原審審理時亦附和其詞（見原
    審卷第1 冊第73、79頁反面）。然被告前開所辯，顯與其先
    前於同年5 月3 日警詢、偵查中之供述不符。查本案係於同
    年5 月2 日搜索查獲，警方於翌日詢問時係針對所有扣案盜
    版光碟詢問是否為被告、駿勝公司擅自重製、販賣，被告即
    供稱：部分盜版光碟係其擅自重製燒錄，至「貧窮貴公子」
    、「父女變變變」盜版光碟則向綽號「阿光」之男子所購買
    再為出售等語（見偵查卷第14至16頁），描述相關經過及細
    節甚為明確，經核上開警詢、偵查筆錄係於白天製作，採一
    問一答之進行方式，並經踐行告知義務，且當時記憶猶新，
    無忘記之虞，與事實較相近，客觀上亦較難認與其他共犯有
    勾串情事，同時陳述自己犯罪之事實，屬違反己身利益之自
    然發言，故應認被告於同年5 月3 日警詢、偵查中所為之陳
    述較為可採。此外，被告於同年8 月25日偵查中即表示將提
    出向喜見公司進貨之單據（見偵查卷第313 頁），卻始終未
    能提出相關證據資料；而魏士豪於原審審理時雖曾應允提供
    喜見公司之資料（見原審卷第1 冊第79頁反面），嗣後亦未
    見其提出任何資料。遑論證人王靖良（受僱於被告）及鄭家
    豪（受僱於許子桓）於偵查中均證稱：不知喜見公司，未見
    過喜見公司業務等語（見偵查卷第316 至317 頁），且警方
    於駿勝公司、大洋多媒體專賣店、勝峰多媒體專賣店、永勝
    多媒體專賣店亦均未扣得有關喜色公司之相關事證資料。是
    被告所辯顯係事後卸責之詞，證人許子桓、魏士豪、鄭家豪
    於原審之證述，乃迴護被告之詞，均不足採信。
  (六)綜上所述，被告所辯不足採信。故本件事證明確，被告犯行
    洵堪認定，應依法論科。
四、論罪科刑：
    核被告所為，係犯著作權法第91條之1 第3 項之明知係侵害
    著作財產權之重製光碟而散布罪。被告意圖散布而持有「貧
    窮貴公子」、「父女變變變」盜版光碟之低度行為，為其散
    布上開重製光碟之高度行為所吸收，不另論擬。稽以被告販
    入「貧窮貴公子」、「父女變變變」盜版光碟後，再出售予
    大洋多媒體專賣店、勝峰多媒體專賣店、永勝多媒體專賣店
    ，皆出於被告之一個犯意決定，且客觀上，其散布上開盜版
    光碟之行為，係在密集期間內以相同之方式持續進行，未曾
    間斷，具有反覆、延續實行之特徵，故被告多次散布上開盜
    版光碟之舉措，應評價認係包括一罪之集合犯。
五、不另為無罪諭知部分：
  (一)本件公訴意旨另以：被告自96年4 月份起，基於意圖銷售而
    重製視聽著作於光碟及明知係侵害著作財產權之重製光碟而
    散布之犯意，在駿勝公司內，先以不詳方式取得附表一編號
    2 至20所示視聽著作之重製物後，再利用其所有之電腦主機
    及燒錄機重製於光碟，侵害上開著作財產權人之著作財產權
    ，並以每片約60元至70元之價格，販售予大洋、永勝、勝峰
    等DVD 影音專賣店及其他不特定消費者以牟利（至販賣散布
    「貧窮貴公子」及「父女變變變」盜版光碟部分，業經本院
    認定有罪，詳前述），因認被告就如附表一編號2 至20所示
    之視聽著作，涉有著作權法第91條第3 項意圖銷售而擅自以
    重製於光碟之方法侵害他人之著作財產權罪嫌，就如附表一
    編號2 至16、19、20所示之視聽著作，涉有同法第91條之1
    第3 項之明知係侵害著作財產權之重製光碟而散布罪嫌，而
    此2 罪間屬吸收關係云云。
  (二)檢察官認被告涉犯前開違反著作權法犯行，無非以被告曾於
    警詢中自白重製、販賣盜版光碟云云，及告訴代理人之指訴
    、扣案證物等為其主要依據。訊據被告雖曾於97年5 月3 日
    警詢、及同日、同年5 月19日偵查時坦承除附表一編號17、
    18所示之盜版光碟外，有擅自重製燒錄、販賣其餘扣案盜版
    光碟乙情（見偵查卷第13至17、194 至195 、208 頁），惟
    其後於同年8 月25日偵查、原審及本院審理時即堅決否認就
    此部分有何違反著作權法犯行（偵查部分見偵查卷第312 至
    313 頁）。因此，不得僅以被告曾於警詢及偵查中之自白，
    為認定被告有罪之唯一證據（刑事訴訟法第156 條第2 項規
    定參照）。
  (三)證人王靖良於警詢證稱查扣之盜版光碟應該是向大陸訂購等
    語（見偵查卷第24頁）。再經原審當庭勘驗1.扣案附表一編
    號2 、3 、19、20之光碟上片名、說明及包裝紙匣外觀上部
    分中文係簡體字，未記載發行公司或著作權人等相關字樣，
    經告訴代理人當庭檢視，認應係工廠壓片製造之盜版片。2.
    附表一編號4 至16之光碟，(1)除咖啡王子一號店1 套3 片外
    ，其餘光碟上片名及包裝紙匣外觀上部分中文係簡體字，未
    記載發行公司或著作權人等相關字樣，經告訴代理人當庭檢
    視，認應係工廠壓片製造之盜版片。(2)另有1 套3 片光碟上
    均有寫「咖啡」2 字，並分別標示1 、2 、3 ，為一般市售
    的DVD-R 光碟片，且無包裝光碟之紙匣或其他包裝，經告訴
    代理人當庭檢視，認應係燒錄機燒錄之盜版片。經當庭播放
    勘驗，內容為韓劇「咖啡王子一號店」之影片。3.附表一編
    號17、18之光碟均無IFPI及模具碼認證字樣，應係工廠壓片
    製造，且刻意將模具碼及刻板碼塗去銷燬，均屬侵害佳昇公
    司著作財產權之盜版光碟。4.在駿勝公司內查獲之物中，另
    有編號39之重製片39片、編號40之重製片90片（如偵查卷第
    34頁扣押物品目錄表所示），經告訴代理人表示均與本件告
    訴無關，而無再行勘驗之必要（見原審卷第1 冊第106 頁反
    面至108 頁）。是以，其中除內寫有「咖啡」2 字之乙套3
    片光碟，係以燒錄機燒錄重製而成外，其餘盜版光碟均係以
    工廠壓片重製而成，然駿勝公司為警查獲時，並無任何相關
    壓製光碟工廠所需之相關機器、原料等遭警查扣，且有關「
    咖啡王子一號店」之光碟，除上開燒錄重製之寫有「咖啡」
    乙套3 片之外，未見供重製用之母帶或其他已經重製完成之
    光碟。是僅憑扣案光碟，尚不足認定被告確有利用扣案之電
    腦主機3 台（含燒錄機5 台），以非工廠壓片之方式重製如
    附表一編號2 至20所示光碟之行為。
  (四)本案除「貧窮貴公子」、「父女變變變」盜版光碟為告訴代
    理人陳正剛、郭玉鳳在大洋多媒體專賣店、勝峰多媒體專賣
    店購得送警查扣、及警方於永勝多媒體專賣店搜索扣得外，
    並未在上開3 家店面扣得如附表一編號2 至16、19、20所示
    之光碟，則僅憑駿勝公司遭警搜索扣得如附表一編號2 至16
    、19、20所示之光碟乙情，尚難逕謂被告另有販賣散布如附
    表一編號2 至16及19、20所示之光碟。
  (五)至檢察官於本院審理時所提足以佐證被告自白之證據（見本
    院卷第105 至106 頁），其中第四(一)至(五)項係被告與大洋多
    媒體專賣店、勝峰多媒體專賣店、永勝多媒體專賣店間之往
    來關係，第四(六)項則與97年4 月24日告訴代理人在勝峰多媒
    體專賣店購買「父女變變變」盜版光碟有關，均無法直接證
    明被告即有意圖散布而擅自重製、進而散布盜版光碟之犯行
    。
  (六)綜上所述，檢察官所舉之證據及全案卷證資料，均不足以證
    明被告被告涉有檢察官所指上開違反著作權法之犯行，故不
    能證明被告犯罪。而因檢察官認被告此部分犯行與上開有罪
    部分間有吸收犯關係，應不另為無罪之諭知。
六、原審經審理結果，認就「貧窮貴公子」、「父女變變變」盜
    版光碟部分，被告罪證明確，量處有期徒刑10月，併依著作
    權法第98條規定，宣告沒收扣案之附表一編號17、18所示之
    盜版光碟，且就其餘扣案物，敘明無庸宣告沒收之必要；就
    其餘部分不另為無罪之諭知。經核其認事用法，俱無違誤，
    被告雖於偵查中與佳昇公司達成和解（見偵查卷第421 至42
    2 頁），惟被告為累犯，且嗣後否認犯罪，是原審量刑亦甚
    允洽。故被告上訴仍執前詞，指摘原判決不當，為無理由，
    應予駁回。至被告於原審審理時即已爭執證人王靖良、許子
    桓、魏士豪、鄭家豪、丁健倉於警詢及偵查中陳述之證據能
    力（見原審卷第1 冊第37頁反面、41、117 頁反面），原判
    決疏未論及；另原審於審判期日漏未向被告提示證人蔡振明
    、方吉田於偵查中之供述（見原審卷第1 冊第69、108 頁反
    面至110 頁），卻將之引為裁判之基礎（見原判決第3 頁第
    (二)項），雖有不當，然因不影響判決結果，本院自不予撤銷
    改判，附此敘明。
據上論斷，應依刑事訴訟法第368 條，判決如主文。
本案經檢察官黃惠敏到庭執行職務。
中    華    民    國    99    年     4    月   22     日
                    智慧財產法院第二庭
                          審判長法  官  陳國成
                                法  官  曾啟謀
                                法  官  蔡惠如
以上正本係照原本作成。
如不服本判決，應於收受送達後10日內向本院提出上訴書狀，其
未敘述上訴之理由者並得於提起上訴後10日內向本院補提理由書
（均須按他造當事人之人數附繕本）。
中    華    民    國    99    年     4    月   22     日
                                書記官  林佳蘋
附錄論罪科刑法條：
著作權法第91條之1
擅自以移轉所有權之方法散布著作原件或其重製物而侵害他人之
著作財產權者，處3 年以下有期徒刑、拘役，或科或併科新臺幣
50萬元以下罰金。
明知係侵害著作財產權之重製物而散布或意圖散布而公開陳列或
持有者，處3 年以下有期徒刑，得併科新臺幣7 萬元以上75萬元
以下罰金。
犯前項之罪，其重製物為光碟者，處6 月以上3 年以下有期徒刑
，得併科新臺幣20萬元以上2 百萬元以下罰金。但違反第87條第
4款 規定輸入之光碟，不在此限。
犯前二項之罪，經供出其物品來源，因而破獲者，得減輕其刑。


司法院資訊處製作；財團法人民間司法改革基金會備份。
